臺灣臺南地方法院刑事判決　　　　　　　　　　　　九十一年度交訴字第二六八號
　　公　訴　人　臺灣台南地方法院檢察署檢察官
　　被　　　告　甲○○
右列被告因公共危險等案件，經檢察官提起公訴（九十一年度調偵字第一六五號），
本院判決如左：
    主  文
甲○○服用酒類，不能安全駕駛動力交通工具而駕駛，處有期徒刑貳月，如易科罰金
，以參佰元折算壹日；又駕駛動力交通工具肇事，致人傷而逃逸，處有期徒刑陸月，
如易科罰金，以參佰元折算壹日。應執行有期徒刑柒月，如易科罰金，以參佰元折算
壹日。
    事  實
一、甲○○於民國九十一年五月十一日晚上七時許，在臺南市○○○路好樂迪ＫＴＶ
    內飲用玉泉清酒二瓶後，本應注意飲酒後吐氣所含酒精濃度超過每公升０‧二五
    毫克以上者，不得駕駛車輛，於上處飲酒後吐氣所含酒精濃度已遠逾前開標準而
    達每公升０‧七三毫克，顯已酒醉不能安全駕駛動力交通工具，詎甲○○仍不顧
    大眾行車之公共安全，於當日晚上十一時許，酒後駕駛車牌號碼ＵＰ─五一九五
    號自用小客車，沿臺南縣永康市○○○街由西往東方向行駛，途經該街六六號前
    ，本應注意汽車行駛時，駕駛人應注意車前狀況，並隨時採取必要之安全措施，
    而依當時情形，又無不能注意之情事，其能注意竟因不勝酒力，致疏於注意其車
    前狀況，仍持速急馳，適有行人丙○○，本亦應注意行人穿越道路，在禁止穿越
    、劃有分向限制線、設有劃分島或護欄之路段或三車道以上之單行道，不得穿越
    道路，而依當時情形，並無不能注意之情事，其能注意而疏未注意國光五街劃有
    分向限制線（雙黃線），貿然由南往北穿越國光五街，甲○○駕駛上開車輛因閃
    避不及，右側後照鏡撞及丙○○，造成丙○○受有頭部外傷、右肩及右足踝挫傷
    之傷害（過失傷害部分業據撤回告訴，經臺灣臺南地方法院檢察署檢察官不起訴
    處分）。詎甲○○肇事後，因畏懼己係酒後駕車恐遭索賠，竟未停車察看逕自駕
    車逃離現場，嗣乙○○將甲○○車牌號碼記下，交予前來處理之警員，經警於同
    日晚上十一時五十分許，循線至甲○○位於臺南永康市○○○街二之三號住處（
    甲○○住於該處七樓之一）前，當場查獲右側後照鏡已毀損、甲○○所有之上開
    自用小客車，甲○○則經警測試其吐氣所含酒精濃度仍高達前開數值。
二、案經臺南縣警察局永康分局報請臺灣台南地方法院檢察署檢察官偵查起訴。
    理  由
一、訊據被告甲○○對於右開時、地酒後駕車因不勝酒力而發生碰撞車禍，致被害人
    丙○○受傷後復駕車逃逸之事實均坦承不諱，核與被害人丙○○、證人顏翌芬於
    本院審訊時到庭陳證之情節相符，又被害人丙○○遭被告駕車撞及後，受有如事
    實欄所載之傷害，有國立成功大學醫學院附設醫院診斷證明書一紙可參，被告並
    因此已與被害人達成調解乙節，亦有臺南縣永康市調解委員會調解筆錄影本一紙
    及臺灣臺南地方法院九十一年調偵字第一六五號不起訴處分書一紙在卷可憑。此
    外，復有臺南縣警察局道路交通事故調查報告表、吐氣所含酒精濃度測試結果單
    、刑法第一百八十五條之三案件觀察紀錄表、臺南縣警察局舉發違反道路交通管
    理事件通知單影本各一紙在卷可資佐證。又被告不僅自承駕駛前已喝了清酒二瓶
    ，且其車禍逾五十分後，經警測試其吐氣所含酒精濃度結果仍高達每公升０．七
    三毫克，有前開吐氣所含酒精濃度測試結果單一紙可稽，足認其於車禍當時吐氣
    所含酒精濃度應更高於此。按汽車駕駛人飲酒後其吐氣所含酒精濃度超過每公升
    ０‧二五毫克以上者，不得駕車；汽車行駛時，駕駛人應注意車前狀況，並隨時
    採取必要之安全措施；又行人穿越道路，在禁止穿越、劃有分向限制線、設有劃
    分島或護欄之路段或三車道以上之單行道，不得穿越道路，道路交通安全規則第
    一百十四條第二款、第九十四條第三項、第一百三十四條第二款分別定有明文。
    查被告及被害人均經正常考領汽車駕照，為有駕駛經驗之人，對於上開交通安全
    規則自知之甚稔，為其應注意之事項，且本件肇事地點係位於臺南縣永康市○○
    ○街之劃有分向限制線之道路，而被告於肇事後經測試吐氣所含酒精濃度仍高達
    每公升０‧七三毫克，是其飲酒後應注意且能注意不得駕車而仍駕車，且駕駛上
    開車輛行經上開肇事地點，應注意能注意竟因不勝酒力致疏於注意可能有行人穿
    越道路之車前狀況，仍持速急馳，而被害人亦應注意國光五街係劃有分向限制線
    之道路，不得穿越，竟疏未注意而貿然穿越，致與被告所駕駛之上開自用小客車
    發生碰撞而倒地，並因之受有傷害，被告及被害人均有違前開規定之注意義務，
    其二人均顯有過失。又被告不僅自承酒後對其行車有影響等語，且由被告當日係
    因酒後駕車未能注意車前狀況始有本件肇事車禍發生等情以觀，顯見其當時係因
    不勝酒力已不能安全駕駛動力交通工具，亦無疑義。又被告之過失行為顯與被害
    人之傷害間有相當因果關係，故被告有酒後不能安全駕駛車輛而駕車及肇事後逃
    逸之犯行，均事證明確，洵堪認定。
二、核被告甲○○所為，係犯刑法第一百八十五條之三之酒後不能安全駕駛動力交通
    工具而駕駛罪及同法第一百八十五條之四之駕車肇事逃逸罪。其所犯上開二罪間
    ，犯意各別，行為互殊，應予分論併罰。爰審酌被告犯罪之動機、目的、手段，
    其生活狀況、智識程度，與本件犯罪所生之危險、損害、被害人傷勢之輕重，被
    害人與有過失，及被告於酒後不顧大眾之行車安全而仍駕車，且於肇事後未救助
    傷者復行逃逸，惟其犯罪後尚知所悔悟並已與被害人達成和解且經宥恕，復於本
    院審訊時能坦承犯行犯後態度尚稱良好等一切情狀，分別量處如主文所示之刑，
    並均諭知易科罰金之標準及定其應執行之刑，以資懲儆。
據上論斷，應依刑事訴訟法第二百九十九條第一項前段，刑法第一百八十五條之三、
第一百八十五條之四、第四十一條第一項前段、第二項、第五十一條第五款、罰金罰
鍰提高標準條例第二條，判決如主文。
中      華      民      國      九十一      年      十一    月    十一  日
                                  臺灣臺南地方法院交通法庭
                                          法  官  洪  士  傑
右正本證明與原本無異。
如不服本判決，應於判決送達後十日內，向本院提出上訴狀。
                                          書記官  孫  鈴  堯
中      華      民      國      九十一      年      十一    月    十一  日
附錄法條：
中華民國刑法第一百八十五條之三
服用毒品、麻醉藥品、酒類或其他相類之物，不能安全駕駛動力交通工具而駕駛者，
處一年以下有期徒刑、拘役或三萬元以下罰金。
中華民國刑法第一百八十五條之四
駕駛動力交通工具肇事，致人死傷而逃逸者，處六月以上五年以下有期徒刑。
